臺灣臺南地方法院刑事判決　　　　　　　 94年度易字第980號
公　訴　人　臺灣臺南地方法院檢察署檢察官
被　　　告　甲○○
選任辯護人　林金宗律師
上列被告因恐嚇案件，經檢察官提起公訴（九十三年度偵字第號
），被告就被訴事實為有罪之陳述，經本院裁定進行簡式審判程
序後，判決如下：
    主  文
甲○○連續以加害生命、身體、自由及財產之事，恐嚇他人致生
危害於安全，處有期徒刑陸月，如易科罰金，以佰元折算壹日
。
    事實及理由
一、甲○○與乙○○二人因感情及財務糾紛迭生爭執，甲○○不
    滿乙○○一再催逼二人先前感情濃厚時，乙○○所支助或貸
    與之金錢，竟基於恐嚇他人安全之概括犯意，連續自民國九
    十三年十月至十二月間，以加害生命、身體、自由及財產之
    事恐嚇乙○○稱：「伊係張錫銘手下要乙○○準備二千萬元
    ，如不準備後果自行負責」、「伊等將於短時間內綁架乙○
    ○」、「不要報警，不然一定給你好看」、「你出門要時時
    刻刻注意」、「如再到伊家，將寄送伊所錄錄音帶與其同行
    及子女」、「如到十二月底乙○○之托兒所未關門，將以炸
    彈炸掉托兒所」等語，並故意在信紙上畫上手榴彈、手槍、
    尖刀圖樣及在旁加註「碰」等字體，以增強恐嚇之效果，使
    乙○○心生畏懼，致生危害於乙○○之安全。案經乙○○訴
    請臺灣臺南地方法院檢察署及訴由臺南市警察局第一分局報
    請該署檢察官偵查起訴。
二、上開犯罪事實有下列證據足資證明：
  (一)被告甲○○之自白。
  (二)告訴人乙○○於警詢、偵查中之指訴。
  (三)恐嚇信七封。
  (四)內政部警政署刑事警察局九十四年二月二日刑紋字第０九四
    ００一八二八一號鑑驗書。
  綜上，足證被告自白與事實相符，本件被告罪證明確，犯行應
  堪認定。
三、核被告甲○○所為，係犯刑法第三百零五條之恐嚇罪。被告
    以前開恐嚇信函詐稱係張錫銘手下、以炸彈炸掉告訴人開設
    之幼稚園、揚言綁架告訴人、寄送錄音帶並要脅不得報警等
    加害生命、身體、自由及財產之事恐嚇告訴人乙○○，已使
    告訴人心生畏怖、不安，達致生危害於告訴人安全之狀況無
    疑。被告先後多次恐嚇犯行，時間緊接，犯罪構成要件相同
    ，顯均係基於概括之犯意反覆為之，應依連續犯之規定論以
    一罪並加重其刑。爰審酌犯罪之動機、目的僅因被告與告訴
    人乙○○係朋友舊識，但因感情、債務問題迭生糾紛心生不
    滿，為挫殺告訴人銳氣，而為上開恐嚇犯行。又被告多次寄
    發恐嚇信函處處顯示掌握告訴人行蹤，其用語激烈殘忍、手
    段蠻橫，足對告訴人內心造成重大壓力與不安，其惡性不輕
    ，惟念及事後坦認犯行之態度等一切情狀，量處如主文所示
    之刑，併諭知如易科罰金之折算標準，以示懲儆。
四、至告訴代理人以被告恐嚇信函內容有交付財物之表示，應該
    當刑法第三百四十六條之恐嚇取財罪嫌云云。惟按刑法上之
    恐嚇取財罪，係以恐嚇使人生畏佈心而交付財物為構成要件
    ，亦即被告以不法之惡害恫嚇他人安全之目的，在於取得他
    人財物，是以，該罪之成立，客觀上除有交付財物之表示外
    ，主觀上亦需有不法所有之意圖。本案被告先後寄發七封恐
    嚇信函給告訴人乙○○，均係徒手書寫，字跡一致。又依據
    恐嚇信函所載時間先後，其中二封載明「假如你再次到吾的
    寒舍來，不管我本人有在家與無在家‧‧‧我所錄之錄音帶
    ，第一卷匯寄給劉葡萄‧‧‧假如到十二月底，你的托兒所
    還沒關起來那一定給你很嚴重處理‧‧‧」、「你一旦要再
    次的逼人，大家臉翻起來，那時候就各憑本事了‧‧‧」等
    語，告訴人乙○○從上開信函用語，應足推知寄發恐嚇信函
    者即近日與其發生糾紛之被告。再者，被告隨後寄發之恐嚇
    信函雖提及金錢交付等節，然並無證據證明被告確實與告訴
    人有款項數目之磋商或後續約定實際取款之行為，是被告辯
    稱其寄送恐嚇信的目的，僅為了挫殺告訴人的銳氣，並無取
    得告訴人財物之意思，堪可採信。雖告訴人於接獲上開恐嚇
    信函後，確實依照信函內容會同喬裝員警攜帶款項前往信函
    所述地點，然此舉僅能證明告訴人確因被告上開恐嚇行為而
    心生畏懼之情節，被告縱前往指定地點亦不過遂其恐嚇目的
    而已，本案既乏其他客觀證據證明被告確實有不法取得告訴
    人財物之意圖，依據無罪推定原則，自難認被告涉有恐嚇取
    財犯行，附此敘明。
據上論斷，應依刑事訴訟法第二百九十九條第一項前段、第二百
七十三條之一第一項、第三百十條之二，刑法第五十六條、第三
百零五條、第四十一條第一項前段，罰金罰鍰提高標準條例第一
條前段、第二條，判決如主文。
中　　華　　民　　國　　94　　年　　12　　月　　 6　  日
                  刑事第三庭    法　官  王慧娟
以上正本證明與原本無異
如不服本判決應於送達後十日內向本院提出上訴狀
                                書記官  黃淑櫻
中　　華　　民　　國　　94　　年　　12　　月　　 6　　日
附錄法條：
中華民國刑法第305條
以加害生命、身體、自由、名譽、財產之事，恐嚇他人致生危害
於安全者，處 2 年以下有期徒刑、拘役或 300 元以下罰金。
